Fredy Yauri Sencia Ingeniero Electrónico

CIP: 119784 **DNI:** 40276771

Licencia de Conducir: U-40276771 Clase A - Categoría 1

Domicilio: Celular: Arequipa, Perú 996680033

Email: fyauri@gmail.com



PERFIL PROFESIONAL

Ingeniero electrónico, colegiado, con 8 años de experiencia laboral, especializado en instrumentación y electricidad, amplia experiencia en proyectos EPCM, desarrollo de ingeniería básica, de detalle, construcción, comisionamiento y startup en el sector industrial y minero, desarrollo y solución de Redes Industriales.

Capacidad para identificar las exigencias del cliente, facilidad de negociación y absolución de observaciones que se presentan durante la ejecución de un Proyecto. Profesional con responsabilidad, puntualidad, seriedad y compromiso en el trabajo. Soy capaz de liderar un grupo de trabajo con buenos resultados, programando y asignando los recursos a las actividades diarias.

Conocimientos específicos:

- Lectura e interpretación de diagramas P&ID, lógicos y de lazo, planos hook-up, planos unifilares y diagramas eléctricos.
- Montaje de tableros eléctricos y control, equipos eléctricos e instrumentación.
- Instalación de canalizaciones eléctricas e instrumentación con bandejas portacables y tubería conduit.
- Integración de sistemas eléctricos e instrumentación con DCS.
- Pruebas de banco de baterías, ups's, transformadores.
- Pre-comisionamiento y comisionamiento de equipamiento eléctrico; switchboards de baja y media tensión, MCC's, rectificadores y paneles de distribución.
- Pruebas y comisionamiento de arrancadores de motores, variadores de velocidad y relés de protección.
- Programación de DCS y PLCs Siemens.

EXPERIENCIA PROFESIONAL

SIEMENS SAC

Cargo: Ingeniero Supervisor de Comisionamiento (Abril 2014 – Octubre 2014)

Proyecto: Constancia | Cliente: Hudbay Minerals Inc.

Trabajo: Ingeniería, suministro, instalación y comisionamiento de salas eléctricas y sala de control.

- Elaboración de procedimientos y reportes para pruebas y comisionamiento de sistemas eléctricos y control que incluye MV Switchboard, LV Switchboard, MCCs, Marshalled Control Cabinets y Racks de Comunicación.
- Supervisión de actividades de sub-contratistas.
- Preparación de planos As-Built que reflejen los cambios realizados durante las actividades de precomisionamiento y comisionamiento, también recopilación y levantamiento de Punch List.
- Pruebas y comisionamiento de variadores de velocidad (Sinamics S150, Sinamics G120), arrancadores de Motor (Simocode Pro V).
- Configuración y comisionamiento de PLC Simatic S7-400.
- Integración de DCS con variadores de velocidad, arrancadores y relés de Protección de media y baja tensión.
- Preparar Reportes de pruebas para Presentar al Cliente

HEAP LEACHING CONSULTING S.A.C.

Cargo: Supervisor de Instrumentación (Julio 2013 – Noviembre 2013)

Proyecto: Katawi Rumi | Cliente: Grupo Gloria.

Trabajo: Montaje e instalación de equipos eléctricos e instrumentación de planta de cal que incluye

Chancadora Primaria, Fajas Transportadoras, Zarandas, Hornos de Cal, Chancadora de

Finos, Planta Pet-coke y Silos.

- Preparación de Recursos para las Actividades diarias, Distribuir al Personal y Monitorear al Avance Diario y Preparar Reportes.
- Calibración y montaje de instrumentación de campo: temperatura, nivel, presión, flujo, y válvulas de control.
- Tendido de cables, terminaciones de cableado de señal y control, verificación con pruebas de continuidad y resistencia de aislamiento de cableado.
- Revisión de Planos de Instrumentación como P&ID, Ubicación de Instrumentos, Cable Tray Layout, Hook-Ups, Junction Boxes y Diagrama de Lazos
- Preparación de Planos As-Built y Documentación antes de Completar los Trabajo.
- Instalación de canalizaciones eléctricas e instrumentación con bandejas portacables de 300, 400. 600 mm y con tubería conduit flexible y rígida desde ½" a 2"

TECHINT S.A.C.

Cargo: Asistente de Supervisión Eléctrico (Marzo 2013 – Junio 2013)

Proyecto: Toromocho | Cliente: Minera Chinalco Perú S.A.
Trabajo: Pruebas y Pre-comisionamiento de salas eléctricas.

- Liderar al equipo de Comisionamiento Eléctrico en Completar Actividades en Salas Asignadas.
- Verificación de Planos Unifilares y Esquemáticos y Presentación de los As-Built.
- Pre-comisionamiento de MCC's, Switchgear de MV y LV en Actividades como Pruebas de Resistencia de Aislamiento de Barras, Cables de Control y Baja Tensión, Pruebas de Resistencia de Contacto, Verificación de Torque, Pruebas Funcionales y Lógicas de Circuitos de Control.
- Verificación de Trabajos de Sub-Contratista en Pruebas de Comisionamiento de Relés de Protección, CT's, VT's de Switchgears de Media y Baja Tensión.
- Inspección y Pruebas de Contactores y Breakers de Baja Tensión; Inspección Visual, Pruebas de Resistencia de Aislamiento y Resistencia de Contactos de Fases.
- Comisionamiento de Rectificadores, Banco de Baterías, UPS y Transformadores Auxiliares.
- Preparación de Reporte y Documentos de las Pruebas Realizadas.

GRAÑA y MONTERO & BECHTEL CORPORATION

Cargo: Capataz de Instrumentación (Mayo 2012 – Diciembre 2012)

Proyecto: Antapaccay | Cliente: Glencore Xstrata

Trabajo: Pre-comisionamiento, comisionamiento y puesta en marcha de la planta concentradora.

- Liderar y supervisar al equipo de comisionamiento de instrumentación, planificar y dirigir las actividades asignadas al área y coordinar estas actividades con otros equipos de comisionamiento de manera eficiente y segura.
- Pruebas de continuidad y aislamiento de cables eléctricos e instrumentación.
- Responsable de la verificación de planos P&ID, diagrama de lazos eléctrico e instrumentación.
- Pruebas y comisionamiento de instrumentación de campo Hart y Foundation Fieldbus.
- Integración de instrumentación de campo con DCS.
- Pruebas de lazos de control en procesos de molienda, chancado, flotación y fajas transportadoras.
- Pruebas e inspección de motores de campos, también verificación de ajustes de protección.
- Registrar cualquier cambio y modificación en documentos de ingeniería.
- Preparación de reporte y documentos de las pruebas realizadas.

CIA. ERICSSON S.A.

Cargo: Field Engineer (Mayo 2009 – Abril 2012)

Cliente: Telefónica Del Perú.

Responsable de la Operación y Mantenimiento de la Red Celular y Equipos de Transmisión de Telefónica del Perú

Pruebas y Comisionamiento de Equipos de Telecomunicación como Microondas, SDH, Satelitales y Radio Base Station.

ESTEL EIRL.

Cargo: Supervisor de Electricidad e Instrumentación (Enero 2008 – Marzo 2009)

Área: Mantenimiento | Cliente: Minera Xstrata Tintaya

- Liderar al equipo de Eléctricos e Instrumentistas en Actividades de mantenimiento y Operación de Equipos de Instrumentación, Arrancadores de Motores y Variadores.
- Pruebas y Comisionamiento de nuevos equipos instalados.
- Mantenimiento de Gabinetes de Instrumentación y Eléctricos como Motor Control Centers, Switchboards,
 Paneles de Distribución, Fire Systems, CCTV and Comunicación.
- Apoyo a personal estable en paradas programadas.

TELEFONICA DEL PERU S.A.

Cargo: Joven Ejecutivo en (Julio 2005 – Junio 2006) Área: Operación and Mantenimiento Región Sur

Responsable de la Operación y Mantenimiento de la Red Celular y Equipos de Transmisión de Telefónica del Perú.

Configuración de Controladores de Redes de Radio, Pruebas de Cobertura y Calidad de Llamadas.

EDUCACION

Universidad Nacional de San Agustín – Arequipa.
 Ingeniero Electrónico – 2004.

EAE Business School, Universidad de Barcelona - España

Master en Project Management - 2014.

CURSOS

Software Costos y Presupuestos S10 Versión ERP

S10 Capacitación Empresarial - Lima

Gerencia de Proyectos orientado al PMBOK

BS GRUPO - Lima

Instrumentación y Control de Procesos

TECSUP - Arequipa

CONOCIMIENTOS

Equipos de Prueba: Megger, Hi-Pot tester, Communicator 475, Process Calibrator 754, uMetro, Profibus Tester. **Software de Automatización y Control de Procesos:** Simatic PCS7, TIA Portal V12, Simatic WinCC, RsLogix 5000, Labview 2010.

Computación: Microsoft Project 2010, WBS Chart Pro, Microsoft Office Packages, Primavera P6, Autocad 2013. **Idiomas:** Inglés Avanzado.

REFERENCIAS

Carlos Arzapalo – Site Manager en Siemens SAC. Celular: 943984360 Carlos Samanez – Jefe QA/QC en Heap Leaching Consulting SAC. Celular: 974617145 Artemio Deza – Supervisor de Instrumentación y Electricidad en Techint SAC. Celular: 954179063.







COLEGIO DE INGENIEROS DEL PERÚ

El Decano Nacional:

Por cuanto

FREDY UBALDO YAURI SENCIA

Ingeniero Electrónico

Ha sido incorporado(a) como MIEMBRO ORDINARIO de la orden e inscrito(a) con registro N° 119784 en cumplimiento de la Ley 28858

Por tanto,

Se expide el presente diploma para que se le reconozca como tal, estando autorizado(a) conforme a ley, para ejercer la profesión de INGENIERO(A).

Miraflores, 22 de Setiembre de 2010

Ing. CIP Jugn Fernan Muñoz Rodriguez

DECANO NACIONAL

/ Ing. CIP Hugo Rósylo Lozano Núñez

DIRECTOR SECRETARIO GENERAL







Expediente: 93.308

Don Jorge Irigaray, Secretario General de Online Business School, con domicilio en Barcelona, calle Aragón, 55.

CERTIFICA

Que Fredy Ubaldo Yauri Sencia, con DNI/Nº Pasaporte 40276771,está matriculado en esta Escuela, en el programa MASTER EN PROJECT MANAGEMENT.

La duración del periodo lectivo de dicho curso es del 19/11/2013 al 20/12/2014, con un total de 60 créditos educativos ECTS (European Credit Transfer System).

Que 1 crédito educativo ECTS equivale a 25 horas de dedicación, que incluye horas de seguimiento de la actividad guiada por los docentes y tutores, trabajo personal y proyecto final de curso.

Que Online Business School es un centro que realiza sus programas en colaboración con EAE Business School y la Universidad de Barcelona.

Que una vez haya superado adecuadamente el programa académico, y cumplido los requisitos administrativos, además de la titulación propia de OBS y EAE Business School, obtendrá una titulación de acuerdo con la denominación del programa, por parte de la Universidad de Barcelona.

Y para que conste, a petición del propio interesado, y a los efectos que procedan, expido la presente certificación en Barcelona a 17/06/2013.

Jorge Irigaray de la Serrana Secretario General

SIEMENS

A QUIEN CORRESPONDA

Presente.-

Nombre

Jesús Fernández

División

Shared Services Latin America

Departamento Teléfono Fax Human Resources + 51 1 215-0030 + 51 1 421-9292

E-Mail

jesus.fernandez_cachay@siemens.com

Su carta de Nuestra referencia

Ciudad, Fecha

Lima 06/10/2014

CERTIFICADO DE TRABAJO

Por la presente dejamos constancia que el señor **YAURI SENCIA**, **FREDY UBALDO** con D.N.I Nº 40276771, laboró en la empresa Siemens S.A.C. desde el 04 de abril de 2014 hasta el 03 de octubre de 2014 desempeñando el cargo de Ingeniero de Comisionamiento.

Se emite la presente constancia a petición del interesado, para los fines que estime conveniente.

Atentamente,

Siemens S.A.C.

Jessica Caldas Fernández FSS Human Resources Head



Perú

Teléfono:

(51-1) 215-0030

Av. Domingo Oure 971 - Surquillo - Lima RUC 20303180720

Fax:

(51-1) 421-9292

GRW

CERTIFICADO DE TRABAJO

La Empresa HEAP LEACHING CONSULTING SAC con RUC Nro. 20467463684

CERTIFICA

Que EL SEÑOR **FREDY UBALDO YAURI SENCIA** IDENTIFICADO con DNI Nº 40276771, prestó servicio en mi representada, desempeñando el cargo de SUPERVISOR INSTRUMENTISTA, desde el 01 de julio del 2013 hasta el 16 de noviembre del 2013. Durante su permanencia en nuestra institución desempeñó, sus labores con esmero y eficiencia.

Se extiende la presente para los fines que EL INTERESADO crea conveniente.

LIMA,



TECHINT S.A.C.

Av. Los Libertadores Km 1.5

Nro:

Piso: Oficina:

0507-PISCO-SAN CLEMENTE - ICA - Peru

Tel.:

Fax:

RUC 20433763221

CERTIFICADO DE TRABAJO

TECHINT S.A.C. certifica que el Sr. YAURI SENCIA, FREDY UBALDO se ha desempeñado en esta empresa, en el Proyecto TOROMOCHO desde el día 26 de Marzo de 2013 al 04 de Julio de 2013, habiéndose terminado su vínculo laboral por conclusión de obra.

Se deja constancia que el trabajador al día de su cese realizaba el cargo de Op. Especialista Capataz/Encargado.

Fecha desde Fecha hasta Categoría

Fecha desde Fecha hasta Especialidad

26/03/2013

04/07/2013 Op.Especialista

26/03/2013 04/07/201

04/07/2013 Capataz/Encargado

Se expide el presente certificado a solicitud del interesado para los fines que estime por conveniente.

JUNIN, 5 de Julio de 2013

Firma Empleado Legajo: 002503

DU 40276771

Gino Matranga Gorriti
Gorente de Rocursos Humanos
TECHNITS.A.C.

Firma y Cargo Representante Legal



Av. Paseo de la República 4675

Lima 34, Perú

tel

(511) 213-0444

OBRA

: 1698-01 ANTAPACCAY EXPANSION TINTAYA

PROPIETARIO

: BECHTEL : GYM S.A.

CONTRATISTA : SEMANA :

2012-47-1 DEL 19/11/2012 AL 25/11/2012

PLA508A

CERTIFICADO DE TRABAJO

fax

(511) 213-0400

GYM S.A.

Certifica que DON YAURI SENCIA FREDY UBALDO, identificado con L.ELECTORAL/ DNI Nro. 40276771 ha laborado en esta obra desde el 19/05/2012 hasta el 25/11/2012, desempeñandose como CAPATAZ - ELECTRO MECANICO - INSTRUMENTISTA

www.

gym.com.pe

MARCO MILLA FERNANDEZ ADMINISTRADOR

25/11/2012



Fecha 2012.04.30 Su Fecha Referencia (Documento No)
CEP/RH-12-001
Su Referencia

CERTIFICADO DE TRABAJO

A QUIEN CORRESPONDA

COMPAÑÍA ERICSSON S. A. deja constancia que el Sr. Yauri Sencia Fredy Ubaldo, identificado con DNI No. 40276771 trabajo en nuestra empresa desde 30/04/2009 hasta el día 30/04/2012, desempeñándose como Técnico en Mantenimiento.

Se expide el presente de acuerdo a Ley, para los fines que el interesado estime convenientes.

San Isidro, 30 de Abril del 2012.



RUC: 20527237875 Empresa de Servicios Técnicos Electromecánicos E.I.R.L.

SERVICIOS EN:

Electricidad e Instrumentación

- ** Instalaciones de Sistemas Eléctricos alta y baja tensión
- **%** Reparación de Maquinas Eléctricas.
- Mantenimiento de sistemas eléctricos.
- **%** Ejecución de Proyectos.
- **X** Fabricación e Instalación de Equipo de almacenaje y servicios.

CERTIFICADO DE TRABAJO

El que suscribe, Gerente de la Empresa de Servicios Técnicos Electromecánicos "ESTEL E.I.R.L."

CERTIFICA:

Que el Señor: YAURI SENCIA FREDY UBALDO, identificado con DNI Nº 40276771, ha laborado al servicio de mi representada, desempeñando el cargo de SUPERVISOR DE INSTRUMENTACION Y ELECTRICIDAD dentro de las instalaciones de la empresa XSTRATA TINTAYA, a partir del mes de enero del año 2008 hasta el 31de Marzo del 2009.

Así mismo la empresa hace constar que el trabajador en mención ha cumplido ha cabalidad y con diligencia las funciones que se le encomendaron, demostrando en todo momento capacidad y honestidad en la prestación de sus servicios

Se le expide el presente, a solicitud del interesado para los fines que estime conveniente.

Espinar, 15 de Abril del 2009.

aul Mamani Quiñonez GERENTE ESTEL - ELR L





Av. Arequipa 1155. Santa Beatriz Lima – Perú Central Telefónica: (51) (1) 470-1616

CONSTANCIA

Por el presente documento, dejamos constancia que el Sr. FREDY UBALDO YAURI SENCIA, identificado(a) con D.N.I. 40276771 ha participado en el Programa de Prácticas Profesionales (Jóvenes Ejecutivos) en la SUPERVISION OPERACIONES SUR Y CENTRO ORIENTE de la DIRECCION TECNOLOGIA Y SERVICIOS de Telefónica Móviles S.A..

Dicho programa se realizó durante el período comprendido entre el 20 de julio del 2005 al 30 de junio del 2006 y de acuerdo a lo establecido en el articulo 16° de la Ley N° 28518, sobre Modalidades Formativas Laborales.

Se expide el presente documento para los fines pertinentes.

Lima, 5 de diciembre de 2006

MIGUEL ANGEL BOHÓRQUEZ DEL PORTAL APODERADO

1 Hay

CERTIFICADO

CAPACITACIÓN EMPRESARIAL

Se expide el presente al Ing.:

FREDY UBALDO YAURI SENCIA

Por su participación y aprovechamiento en el curso del Software S10, Módulo de Presupuestos Versión ERP, (incluye Planeamiento gráfico con el MS Project), habiendo recibido un total de 16 horas de capacitación, del 13 al 16 Enero 2014.

San Borja, 16 de Enero 2014

Ing. Rubén Meza Beraún Instructor





CERTIFICADO

Otorgado a: FREDY UBALDO YAURI SENCIA

Por haber completado en forma satisfactoria el:

"PROGRAMA EN GERENCIA DE PROYECTOS"

(Bajo el enfoque del PMBOK del Project Management Institute)

Desarrollado desde el 22 de febrero del 2011 al 17 de mayo del 2011, con una duración de 36 horas cronológicas, el cual se desarrollo el siguiente temario (detallado al reverso).

ECO OSCAR QUINTANILLA PÉREZ
Director Académico

BS GRUPO S.A.C.

Lima, Julio del 2011

ING. JUMMY QUINTANILLA PÉREZ Gerente General

BS GRUPO S.A.C.





CERTIFICADO

Otorgado a:

FREDY UBALDO YAURI SENCIA

en mérito de haber participado en el curso:

INSTRUMENTACIÓN Y CONTROL DE PROCESOS

Temas:

Sensores, tipos y principios de funcionamiento. Características principales y criterios de selección. Sensores de distancia y desplazamiento. Sensores de fuerza, peso y presión. Sensores de velocidad. Sensores de temperatura. Sensores de flujo y caudal. Controladores discontinuos. Controladores PID. Control en lazo cerrado. Modelado y reconocimiento de procesos industriales. Estabilidad y sintonización. Técnicas de sintonización de controladores PID.

Desarrollado del 29 de enero al 30 de marzo del 2007, con una duración de 90 horas (NOTAS AL DORSO), habiendo obtenido el - ochenta y cinco - por ciento del puntaje total.

Arequipa, abril del 2007



BINATIONAL PERUVIAN - AMERICAN CULTURAL CENTER



Fredy Ubaldo Yauri Sencia

Basic level of English instruction given by this Binational Center, with a total number of 400 academic hours, on March 30, 2003.

System: New Interchange

With Honors

Given and signed in Arequipa, on September 24, 2004.

General Director

Academic Directorademica